臺灣新竹地方法院刑事判決　　　　　　　 94年度訴字第816號
公　訴　人　臺灣新竹地方法院檢察署檢察官
被　　　告　甲○○
指定辯護人　本院公設辯護人乙○○
上列被告因違反毒品危害防制條例案件，經檢察官提起公訴（九
十四年度毒偵字第一三二四號、九十四年度偵字第四０三八號）
，嗣經本院合議庭裁定進行簡式審判程序，本院判決如下：
  主  文
甲○○連續施用第一級毒品，處有期徒刑柒月，扣案之第一級毒
品海洛因壹包（毛重零點貳公克），沒收銷燬之，注射針筒支
、分裝匙貳支、分裝袋貳個、電子磅秤貳個，均沒收之；又連續
施用第二級毒品，處有期徒刑肆月，扣案之吸食玻璃頭壹個、分
裝匙貳支、分裝袋貳個、電子磅秤貳個，均沒收之。應執行有期
徒刑拾月，扣案之第一級毒品海洛因壹包（毛重零點貳公克），
沒收銷燬之，注射針筒支、吸食玻璃頭壹個、分裝匙貳支、分
裝袋貳個、電子磅秤貳個，均沒收之。
  事  實
一、甲○○曾於民國九十三年間因施用毒品案件，經本院以九十
    三年度毒聲字第一六０號裁定送勒戒處所觀察、勒戒後，經
    勒戒處所認無繼續施用毒品之傾向，由臺灣新竹地方法院檢
    察署檢察官於九十三年七月十三日予以釋放，並以九十三年
    度毒偵字第一一四號為不起訴處分確定。詎其仍未戒除毒癮
    ，於前開觀察、勒戒執行完畢釋放後五年內，復基於施用第
    一級毒品海洛因之概括犯意，自九十三年十月間某日起至九
    十四年七月十八日十九時許止，在其位於新竹市○區○○路
    六四八巷十九號住處，連續以注射針筒及捲煙之方式，並以
    約每一、二日施用一次之頻率，非法施用第一級毒品海洛因
    多次；另基於施用第二級毒品安非他命之概括犯意，自九十
    三年七月十三日勒戒完畢出所後之不詳時間時起至九十四年
    七月十七日某時止，在其上開住所，以玻璃球內放安非他命
    ，其下用火燒烤吸食其煙霧之方式，並以約一個月施用三次
    之頻率，非法施用第二級毒品安非他命多次。嗣分別於九十
    四年六月三十日十八時三十分許，在新竹市○○路一０五巷
    二號前為警查獲，並扣得其所有第一級毒品海洛因一包（毛
    重０．二公克）；於九十四年七月十九日二十時三十分許，
    在其友人許玉如位於新竹市○○路九十六巷四號租屋處，為
    警查獲，並扣得其所有分別供施用第一、二級毒品使用之注
    射針筒三支、吸食玻璃頭一個，及其所有供施用第一、二級
    毒品所用之分裝匙二支、分裝袋二個、電子磅秤二個，經警
    分別採集其尿液送驗結果，因呈鴉片類及安非他命類毒品陽
    性反應，始悉上情。
二、案經新竹市警察局第一分局報告臺灣新竹地方法院檢察署檢
    察官偵查起訴。
  理  由
一、本件被告所犯毒品危害防制條例第十條第一項、第二項之施
    用第一、二級毒品罪，均非死刑、無期徒刑、最輕本刑為三
    年以上有期徒刑之罪，被告於本院準備程序進行中，就被訴
    事實為有罪之陳述，經本院合議庭認合於刑事訴訟法第二百
    七十三條之一第一項之規定，裁定進行簡式審判程序，合先
    敘明。
二、認定犯罪事實所憑之證據及認定之理由：
（一）被告於警訊、偵查中及本院審理時之自白。
（二）新竹市警察局辦理煙毒、麻醉藥品案尿液送驗受檢人真實
      姓名代號對照表暨送驗登記簿二紙及台灣檢驗科技股份有
      限公司九十四年七月二十二日、九十四年八月八日濫用藥
      物尿液檢驗報告二件（見九十四年度毒偵字第一三二四號
      卷第三九至四０頁、九十四年度偵字第四０三八號卷第四
      三至四四頁）。
（三）新竹市警察局第一分局搜索扣押筆錄及扣押物品目錄表二
      份（見九十四年度毒偵字第一三二四號卷第六至十四頁、
      九十四年度偵字第四０三八號卷第十五至十九頁）。
（四）現場及證物照片六幀（見九十四年度毒偵字第一三二四號
      卷第十八至二十頁、九十四年度偵字第四０三八號卷第二
      一頁）。
（五）扣案之第一級毒品海洛因三包（其中一包毛重０．二公克
      ，另二包共毛重一．七公克）、注射針筒三支、吸食玻璃
      頭一個、分裝匙二支、分裝袋二個、電子磅秤二個。
（六）臺灣高等法院被告前案紀錄表、臺灣新竹地方法院檢察署
      被告刑案資料查註紀錄表。
三、論罪科刑與沒收：
（一）罪名：核被告所為，係犯毒品危害防制條例第十條第一項
      及第二項之非法施用第一級、第二級毒品罪。被告因施用
      第一、二級毒品而分別持有第一、二級毒品之低度行為，
      應分別為施用第一、二級毒品之高度行為所吸收，均不另
      論罪。
（二）連續犯：被告所為多次施用第一、二級毒品行為，時間緊
      接，犯罪構成要件相同，顯均係出於概括犯意為之，均應
      依刑法第五十六條連續犯之規定論以一罪，並均依法加重
      其刑。
（三）數罪併罰：被告所犯之連續施用第一級毒品罪及連續施用
      第二級毒品罪，犯意各別，罪名不同，應予分論併罰。
（四）量刑：爰審酌被告接受觀察、勒戒後，仍再犯本件，顯然
      自制力甚為薄弱，惟念其所為僅戕害自身身心健康，且犯
      罪手段、情節及所生危害均尚非重大，犯罪後已坦承犯行
      等一切情狀，分別量處如主文所示之刑，並定其應執行之
      刑。
（五）沒收：扣案之第一級毒品海洛因一包（毛重０．二公克）
      ，不問屬於被告與否，依毒品危害防制條例第十八條第
      一項前段之規定沒收銷燬之。又扣案之注射針筒三支、吸
      食玻璃頭一個分別為被告所有供施用第一、二級毒品犯罪
      所用之物，另分裝匙二支、分裝袋二個及電子磅秤二個，
      亦均為被告所有，且係被告供施用第一、二級毒品犯罪所
      用之物，業據被告供述在卷，應均依刑法第三十八條第一
      項第二款諭知沒收。
四、適用之法律：
（一）刑事訴訟法第二百七十三條之一第一項、第二百九十九條
      第一項前段。
（二）毒品危害防制條例第十條第一項、第二項、第十八條第一
      項前段。
（三）刑法第十一條前段、第五十六條、第五十一條第五款、第
      三十八條第一項第二款。
本案經檢察官黃逸帆到庭執行職務
中　　華　　民　　國　　94　　年　　11 　 月　　 28 　日
                    刑事第三庭  法　官　 楊麗文
以上正本證明與原本無異。
如不服本判決，應於判決送達後十日內向本院提出上訴狀（應附
繕本），上訴於臺灣高等法院。
中　　華　　民　　國　　94　　年　　11 　 月　　 28 　日
                                書記官   賴寶合
附錄本案論罪科刑法條全文：
毒品危害防制條例第十條
施用第一級毒品者，處六月以上五年以下有期徒刑。
施用第二級毒品者，處三年以下有期徒刑。
